【裁判字號】    97,重訴,14
【裁判日期】    970707
【裁判案由】    擄人勒贖等
【裁判全文】
臺灣臺北地方法院刑事判決              97年度重訴字第14號
公  訴  人  臺灣臺北地方法院檢察署檢察官
被      告  己○○
選任辯護人  林永瀚律師
            林曜辰律師
            張權律師
被      告  辛○○
                    （現於臺灣新店戒治所強制戒治中）
選任辯護人  賴志凱律師
            邱群傑律師
            許卓敏律師
被      告  卯○○
選任辯護人  許卓敏律師
被      告  甲○○
選任辯護人  王盈智律師
被      告  丙○○
                    25歲民.
選任辯護人  謝秉原律師
被      告  癸○○
                    （現另案在臺灣臺北監獄執行中）
指定辯護人  本院公設辯護人唐禎琪
被      告  壬○○
選任辯護人  吳啟豪律師
被      告  戊○○
選任辯護人  王永春律師
上列被告等因擄人勒贖案件，經檢察官提起公訴（九十六年度偵
字第二六二九七號、九十七年度偵字第一三五五、二一一七、二
四一二號、九十七年度毒偵字第三三０號），本院判決如下：
    主    文
己○○共同私行拘禁，處有期徒刑貳年貳月；又共同傷害人之身
體，處有期徒刑陸月；應執行有期徒刑貳年陸月。
辛○○共同私行拘禁，處有期徒刑貳年貳月；又共同傷害人之身
體，處有期徒刑陸月；應執行有期徒刑貳年陸月。
卯○○共同私行拘禁，處有期徒刑貳年貳月；又共同傷害人之身
體，處有期徒刑陸月；應執行有期徒刑貳年陸月。
甲○○共同私行拘禁，累犯，處有期徒刑壹年貳月；又共同傷害
人之身體，累犯，處有期徒刑陸月；又施用第一級毒品，累犯，
處有期徒刑捌月。應執行有期徒刑貳年陸月。
丙○○共同私行拘禁，處有期徒刑壹年貳月；又共同傷害人之身
體，處有期徒刑陸月；又未經許可，持有刀械，處有期徒刑參月
，扣案之手指虎壹個沒收。應執行有期徒刑壹年捌月，扣案之手
指虎壹個沒收。
癸○○共同私行拘禁，累犯，處有期徒刑壹年貳月；又共同傷害
人之身體，累犯，處有期徒刑陸月；應執行有期徒刑壹年陸月。
壬○○共同私行拘禁，處有期徒刑壹年貳月；又共同傷害人之身
體，處有期徒刑陸月；又意圖避免教育召集，應受召集，無故逾
應召期限二日，處有期徒刑參月；應執行有期徒刑壹年捌月。
戊○○共同私行拘禁，處有期徒刑壹年貳月；又共同傷害人之身
體，處有期徒刑陸月；應執行有期徒刑壹年陸月。
    事  實
一、甲○○前因竊盜案件，經本院以九十一年度簡字第四二八九
    號判決判處有期徒刑三月確定，又因搶奪案件，經本院以九
    十一年度訴字第一二三０號判決判處有期徒刑七月確定，上
    開二罪經本院以九十二年度聲字第八四四號裁定應執行有期
    徒刑九月，嗣於民國九十三年一月八日縮刑期滿執行完畢。
    癸○○於九十四年間因施用毒品案件，經臺灣士林地方法院
    以九十四年度簡字第九九號判決判處有期徒刑三月確定，於
    九十四年五月三十日易科罰金執行完畢。
二、己○○（綽號一碟）、辛○○（綽號貞智）為叔姪關係，卯
    ○○（綽號阿草、草哥）為己○○、辛○○之友，甲○○（
    綽號阿肥）、丙○○（原名吳宗豪，綽號小豪）、癸○○（
    綽號大雄）、壬○○（綽號輪仔）、戊○○（綽號小周）則
    均聽命辛○○之號令。緣卯○○自九十六年初開始，與辰○○、寅○○共同合夥經營賭場，由寅○○出面承租位於臺北
    市○○區○○街五十七巷二十九號二樓之房屋作為賭博場所
    ，雙方約定各自帶賭客前往上開處所賭博，輪流作莊、發牌
    、疊牌，並抽頭賺取利益，己○○除商借資金供卯○○開立
    賭場外，並應卯○○之邀前往上開地點賭博（寅○○、辰○○、卯○○、己○○所涉賭博罪部分未據起訴），因賭博時
    ，辰○○、寅○○容認彼等所帶來之賭客擺放螃蟹關，而趁
    機抽換牌遂行詐賭行為，導致己○○輸錢約新臺幣（下同）
    六十餘萬元，己○○心生不悅，即與卯○○、辛○○基於妨
    害自由及傷害之犯意聯絡，共同計畫擄走辰○○、寅○○，
    而要求彼等承認詐賭及賠償己○○因彼等詐賭而生之損失。
    於九十六年七月五日十二時許，先由辛○○出面會同亦有犯
    意聯絡之丙○○，至臺北縣中和市某租車公司，以丙○○名
    義租用休旅車一部、自用小客車一部，再於同年月六日十七
    時許，由辛○○召集甲○○、丙○○、癸○○、壬○○、戊○○及真實姓名年籍不詳綽號「阿昌」等成年男子數人，至
    臺北市○○區○○街己○○開設之「瑰寶軒古董店」二樓集
    合，向甲○○等人說明欲處理詐賭糾紛，甲○○、吳宗豪、
    癸○○、壬○○、戊○○等人同意參與後並將身上行動電話
    交出由辛○○統一保管以防行動外洩；另由卯○○打電話向
    辰○○、寅○○表示欲清償其日前在賭局中向該二人所商借
    之十萬元款項，約定於九十六年七月六日二十時許，在臺北
    縣永和市○○路二三三號捷運頂溪站碰面。待約定之時間到
    達，和己○○、卯○○有共同犯意聯絡之辛○○、甲○○、
    丙○○、癸○○、壬○○、戊○○等人，即自「瑰寶軒古董
    店」攜帶辛○○事先所準備之電擊棒、木棍、開山刀、球棒
    、手銬等物分乘上開租用之休旅車、自用小客車各一部前往
    捷運頂溪站，卯○○則獨自步行前往，辰○○、寅○○亦不
    疑有他依約至捷運頂溪站，雙方見面後，辛○○隨即持電擊
    棒並以人數優勢強令辰○○、寅○○上車，且為免辰○○、
    寅○○知悉地點及與他人聯繫，均強令辰○○、寅○○交出
    身上之鑰匙、手機、現金（強令寅○○交出現金部分，是否
    另涉強盜犯行，因未據檢察官提起公訴，故本院無從審酌，
    應由檢察官另行偵辦），由辛○○統一保管。辛○○等人先
    將辰○○、寅○○二人載至臺北市文山區某民宅三樓藏匿，
    隨持手銬反手銬住辰○○、寅○○，喝令彼等承認有詐賭情
    事，辰○○、寅○○不從，辛○○等人即輪流以木棒毆打辰
    ○○之雙腳及右小腿，嗣辰○○被以黑色塑膠袋矇眼後，寅
    ○○為人帶至該民宅二樓處，辛○○、卯○○復向寅○○表
    示要一千萬元來處理詐賭之事，辛○○並不時以開山刀揮舞
    或恐嚇稱不承認詐賭即要每半小時毆打一次等語恐嚇寅○○
    ，寅○○因辰○○已為辛○○等人毆打且傷勢嚴重，遂於九
    十六年七月七日天亮時同意交付一百萬元。惟辛○○等人因
    辰○○之電話有未接來電，而辰○○表示曾將今日會面一事
    告知寅○○之弟楊傳李，辛○○等人恐藏匿地點曝光，遂再
    將辰○○、寅○○移往臺北縣中和市○○路八號之「儷閣汽
    車旅館」藏匿。但辰○○斯時已遭毆打無法行走，遂由癸○○背負上樓，為服務人員撞見，辛○○等人恐遭發現，僅停
    留約三十分鐘，即再將辰○○、寅○○移出該處，並駕車於
    臺北縣中和市、永和市間來回。其間辛○○並於九十六年七
    月七日約十一時許，以寅○○之行動電話ＳＩＭ卡插入其所
    使用之手機內撥打0000000000號電話予楊傳李，
    先由寅○○告知伊之自由受辛○○等人控制之事，隨由辛○○接下電話，告知楊傳李準備一百萬元，且稱「你們在那邊
    我都知道」等語恐嚇楊傳李。嗣後，辛○○等人於九十六年
    七月七日下午將辰○○、寅○○載至臺北縣永和市○○路一
    八八號卯○○租屋處藏匿，己○○亦於同日下午抵達該處，
    並以辰○○、寅○○報警為由，持鐵棍持續毆打辰○○，並
    恐嚇稱可以十幾年有期徒刑來拼，不怕報案，已經在山上挖
    洞要將彼等活埋等語，嗣辰○○、寅○○又繼續遭眾人毆打
    ，辰○○因而受有右下肢撕裂傷、頭鼻多處挫傷併皮下血腫
    、胸部、腹部、背部挫傷併皮下血腫、右手、右足挫傷之傷
    害；寅○○則受有右肩、右上臂右前下胸、右膝等處瘀傷、
    頸部、右小腿擦傷，寅○○並因此遭逼迫簽下詐賭自白書一
    紙交付予卯○○，卯○○再將之轉交己○○保管。嗣己○○
    、辛○○、吳宗豪、甲○○、戊○○相繼離開該處，留下卯
    ○○、壬○○、癸○○看守辰○○、寅○○，嗣辰○○趁隙
    逃離，壬○○、癸○○雖自後追趕欲再將辰○○押至車上，
    惟因圍觀民眾漸多而放棄離去，此時寅○○亦趁亂逃逸，己○○、卯○○、辛○○、甲○○、丙○○、癸○○、壬○○
    、戊○○等人始未取得一百萬元。癸○○、戊○○、壬○○
    因看守不周，竟又為己○○於臺北市○○路附近之古董店徒
    手或持球棒毆打。嗣辰○○、寅○○報警後，為警聲請通訊
    監察，查知辛○○等人之真實姓名年籍後，循線查知上情，
    並於九十六年十二月十三日十九時二十分許，於己○○位於
    臺北市○○區○○街二十三巷三十七號住處扣得寅○○所寫
    之詐賭自白書暨影本各一張。
三、丙○○明知手指虎為槍砲彈藥刀械管制條例所列管之刀械，
    未經許可不得任意持有，竟於九十四年間，自不詳處所取得
    由金屬塊製成，中留四孔可供手指套入使用之手指虎一個而
    非法持有之。嗣於九十六年十二月十三日二十一時二十四分
    許，臺北市政府警察局刑事警察大隊因上開犯罪事實二之案
    件，持法院核發之搜索票前往丙○○位於臺北市○○路三段
    十二巷五十二弄四號五樓之住處搜索，丙○○在有偵查權限
    之人尚未發覺其上開持有刀械之犯行時，即將置放於家中之
    手指虎取出交付於警方而自首之。
四、甲○○曾因施用毒品案件，經本院以九十二年度毒聲字第四
    ０號裁定送觀察、勒戒後，認無繼續施用毒品之傾向，而於
    九十二年四月八日執行完畢，並由臺灣臺北地方法院檢察署
    檢察官於九十二年四月十五日以九十一年度毒偵字第二七四
    四號為不起訴處分確定。詎其仍不知悔改，於上開觀察、勒
    戒執行完畢後之五年內，復基於施用第一級毒品海洛因之犯
    意，於九十六年十二月十二日十六時許，在臺北市○○區○○路二十五巷三十六弄四號「萬龍旅社」內，以將海洛因混
    合生理食鹽水後以針筒注射之方式，施用第一級毒品海洛因
    一次。嗣於九十六年十二月十三日十九時四十分許，因涉嫌
    上開犯罪事實二之犯行經警拘提到案，並採取其尿液送驗，
    始悉上情。
五、壬○○係九十六年三軍部隊教育召集精誠甲字第二三０五０
    六號編號０七六四號之應召員，其於九十六年九月二十七日
    十一時十分許收受九十六年精誠甲字第二三０五０六號教育
    召集令後，明知其應於九十六年十月二日至苗栗縣頭份鎮斗
    煥坪營區報到，竟意圖避免教育召集，無故逾應召期限二日
    而未報到。
六、案經辰○○、寅○○訴由臺北市政府警察局移送、臺北市後
    備指揮部移送臺灣臺北地方法院檢察署檢察官偵查起訴。
    理  由
壹、證據能力：
    按被告以外之人於審判外之言詞或書面陳述，除法律有規定
    者外，不得作為證據，刑事訴訟法第一百五十九條第一項定
    有明文；復按被告以外之人於偵查中向檢察官所為之陳述，
    除顯有不可信之情況者外，得為證據，同法第一百五十九條
    之一第二項亦有規定；另按被告以外之人於審判外之陳述，
    雖不符前四條之規定，而經當事人於審判程序同意作為證據
    ，法院審酌該言詞陳述或書面陳述作成時之情況，認為適當
    者，亦得為證據；當事人、代理人或辯護人於法院調查證據
    時，知有第一百五十九條第一項不得為證據之情形，而未於
    言詞辯論終結前聲明異議者，視為有前項之同意；同法第一
    百五十九條之五規定甚明。本案據以認定被告己○○、辛○○、卯○○、甲○○、丙○○、癸○○、壬○○、戊○○犯
    罪事實之證據，除告訴人辰○○、寅○○於偵查中向檢察官
    所為之陳述，業經具結且無顯不可信之情形存在，依刑事訴
    訟法第一百五十九條之一第二項規定，自具備證據能力；其
    餘之傳聞證據，因被告、辯護人、公訴人於本院言詞辯論終
    結前，均未對於證據能力聲明異議，視為同意上開證據具備
    證據能力；本院審酌該等言詞陳述或書面陳述作成之情況，
    相關陳述人均未曾主張非出於任意性或不正取供，足信作成
    時之情況，應無違法或不當情事，因而認為適當，依刑事訴
    訟法第一百五十九條之五規定，該等言詞陳述或書面陳述，
    均具備證據能力而均得作為證據；又被告等對於其餘共同被
    告之對質詰問權，於審判中均表示放棄，因而被告等人所為
    之供述，均得作為認定其他共同被告之證據，合先敘明。
貳、實體部分：
一、犯罪事實二部分：
（一）訊據被告等人對於因認為告訴人辰○○、寅○○與其同夥
      之賭客擺放螃蟹關詐賭，為要求告訴人二人賠償被告己○○因遭詐賭而受之損失，故有以私行拘禁方式剝奪告訴人
      二人之行動自由，並有毆打告訴人二人致其身體受有上開
      傷害，而犯刑法第三百零二條第一項妨害自由罪、同法第
      二百七十七條第一項之普通傷害罪等情，均坦承不諱，惟
      就事實經過細節部分，被告己○○則辯稱：被告卯○○、
      被告辛○○計畫擄走告訴人二人欲向其要求詐賭損失賠償
      一事，伊於事前並不知情，伊係在九十六年七月七日下午
      接獲被告卯○○之電話通知，始至被告卯○○位於保安路
      之住處，經被告卯○○告知告訴人二人已承認詐賭，並眼
      見告訴人寅○○書立之詐賭自白書，始一時氣憤，毆打告
      訴人辰○○而已。
（二）經查：
    (一)告訴人二人確有於前揭時、地，遭到被告己○○等八人私
      行拘禁、毆打成傷且以言語恐嚇，並經被告等人要求賠償
      被告己○○因遭詐賭所受損失一百萬元，被告辛○○尚致
      電證人即告訴人寅○○之胞弟楊傳李要求其交付金錢，告
      訴人寅○○並簽下詐賭自白書等情，業據告訴人辰○○、
      寅○○於檢察官訊問、本院審理時指訴明確，核與證人楊
      傳李於檢察官訊問時結證屬實，且為被告八人所不爭執，
      並有扣案之臺北市西園醫院九十六年七月八日第００三五
      ０一號、九十六年七月九日００六五０六號診斷證明書各
      一紙、告訴人受傷照片十三張等件附卷可證（見九十六年
      度偵字第二六二九七號卷第二宗第三五六頁、第三五七頁
      、九十六年度聲拘字第一七九號卷第三七頁至第三九頁、
      第五五頁至第五八頁），且有扣案之詐賭自白書可證，是
      自堪信為真實。
    (二)又被告卯○○與告訴人二人在臺北市○○區○○街五十七
      巷二十九號二樓合夥開設賭場，由雙方各自帶友人前往上
      開地點賭天九牌等情，為被告卯○○、己○○所供承在卷
      ，告訴人二人雖否認有與被告卯○○一同合夥開設賭場之
      事，然查：
    1.上開位於富民街之賭場，係由告訴人寅○○出面承租，且
      有關看屋、決定簽立租約、給付房租、租賃聯絡事宜等，
      均係由告訴人寅○○負責並出面與房東乙○○接洽等情，
      業據證人乙○○於本院審理時證稱：伊係臺北市○○街五
      十七巷二十九號二樓房屋之所有權人，九十五年十一月間
      ，告訴人寅○○有來看房子要承租，伊都是打電話給寅○○聯絡租房子之事，簽立租約當天，卯○○說寅○○沒有
      空來，伊有打電話給寅○○，寅○○說伊沒有辦法到，所
      以由卯○○負責簽約，伊是給寅○○一個合作金庫之帳戶
      ，請其按期匯入房租等語明確（見本院卷第一宗第一六九
      頁、第一七０頁）；告訴人寅○○對於確係伊出面向證人
      乙○○承租房屋，討論押金、每月租金數額等情亦不表爭
      執。另告訴人辰○○亦證稱寅○○曾匯款支付房租（見本
      院卷第一宗第一六０頁），被告卯○○並供稱房租有時由
      伊支付、有時係告訴人寅○○支付等語（見本院卷第一宗
      第四八頁）。從而，若在上開富民街房屋內經營賭場一事
      ，與告訴人寅○○無涉，告訴人寅○○實無須如此熱心出
      面承租房屋，接洽承租事宜，甚或支付租金；且承租房子
      作為住家為一般民眾之正常需求，男女皆同，告訴人寅○○供稱被告卯○○告知伊欲承租房屋作為住家，惟以女性
      出面承租較為方便適宜故請伊幫忙，伊始出面承租富民街
      房屋云云，實與一般社會常情不符。又告訴人辰○○、寅
      ○○稱係被告卯○○先交付租金予告訴人寅○○，告訴人
      寅○○始匯款云云，惟被告卯○○若有匯款之需求，大可
      自行前往匯款，被告卯○○與告訴人寅○○既非同事，亦
      無每日見面，其實無理由以拿現金交由告訴人寅○○令其
      前往匯款之迂迴方式支付租金。是被告卯○○所供稱承租
      賭場之租金有時由伊支付，有時由告訴人寅○○支付，應
      較可採，益徵告訴人寅○○對於承租房屋經營賭場一事確
      有參與。
    2.另曾至上開賭場賭博之證人丑○○於本院審理證稱：伊在
      九十六年五月份左右有至本案位於富民街之賭場，當時有
      人質疑開螃蟹關之事，在場之寅○○即告稱這裡什麼關都
      可以開等語，通常在場子裡只有老闆可以說話，所以伊認
      為告訴人寅○○是老闆；另被告卯○○曾告知伊賭場內之
      工作人員是伊之合夥人找的（見本院卷第一宗第一六二頁
      至第一六五頁）；另證人丁○○於本院審理時證稱：卯○○說伊與寅○○合夥賭場，伊去賭場的時候，看到工作人
      員都是辰○○、寅○○他們的人（見本院卷第一宗第一七
      一頁反面），伊有看到辰○○當場分錢給工作人員，伊共
      賭了兩次，兩次都看到辰○○分錢給工作人員，工作人員
      分完後，他們再分（見本院卷第一宗第一七四頁反面）；
      而證人庚○○於本院審理時證稱：伊去過該賭場不只一次
      ，且伊會早到，找人聊天，所以伊知道寅○○及辰○○也
      是老闆，被告卯○○和寅○○二邊的人是共同負責抽頭的
      （見本院卷第一宗第一七三頁反面、第一七四頁）；證人
      子○○於本院審理時則證稱：伊於九十六年七月五日曾至
      該賭場賭博，被告卯○○告知伊係要與另一個股東所帶來
      的賭客對賭等語（見本院卷第一宗第二０五頁）。且另據
      告訴人辰○○所為證述，伊之胞弟蘇文德亦在上開賭場內
      工作，做洗牌、發牌之事（見本院卷第一宗第一五二頁反
      面、第一六一頁）；告訴人寅○○亦證稱：伊去過賭場三
      、四次，有二次伊找一些賭客、卯○○找一些賭客大家來
      對賭，兩個洗牌和送牌的人，他們一個，伊這邊一個（見
      本院卷第一宗第一三七頁反面）；辰○○之弟弟在賭場負
      責算錢（見本院卷第一宗第一三八頁反面），抽頭之算法
      係一萬元抽五百元，伊也有分到抽頭金（見本院卷第一宗
      第一三九頁正反面），「（問：場子裡面負責疊牌抽佣的
      人是誰？）他們的人也有，辰○○的弟弟也有（見本院卷
      第一三九頁反面），被告卯○○的朋友向辰○○提出開關
      方面的質疑，說不能這樣開關，伊說就是這樣照順序開（
      見本院卷第一宗第一四０頁）。從而，徵諸上開證人及告
      訴人之證述，當賭客在上開位於富民街之賭場內質疑開螃
      蟹關之事時，係由告訴人寅○○回話告以如此開關並無疑
      問，且告訴人寅○○、辰○○指派之人尚在賭場負責疊牌
      、洗牌、發牌，告訴人等尚可瓜分抽頭金，是告訴人寅○○、辰○○儼然立於賭場主人之地位，而非單純賭客；且
      被告卯○○在本案犯罪未發生前，即多次告知其所邀集前
      往賭場賭博之人，係欲與另一名合夥之賭場股東所邀請之
      賭客對賭，是顯見被告卯○○並非於本案犯後始故意虛構
      告訴人寅○○係賭場合夥人之事實。
    3.從而，位於臺北市○○區○○街五十七巷二十九號二樓之
      天九牌賭場，係由被告卯○○與告訴人寅○○、辰○○共
      同合夥經營，且約定由雙方各自帶友人前往上開地點對賭
      等情，堪予認定。
    (三)又關於被告己○○、卯○○主張所帶同前往上開賭場賭博
      之人，遭到告訴人寅○○、辰○○所帶同之人擺放螃蟹關
      詐賭等情，除據被告卯○○、被告己○○供稱在卷外，並
      有被告己○○提出之天九牌螃蟹關擺法示意照片二幀在卷
      可稽（見本院卷第二宗第十六頁），且有下列證人之證述
      可證：
    1.證人丑○○於本院審理時證稱：於九十六年五月份，被告
      己○○約伊至富民街賭場賭博，賭博時，伊發現疊牌的人
      擺放螃蟹關，而送牌的人有換牌的情形，伊就告訴被告己○○不要玩了；賭局結束後，伊有問被告卯○○工作人員
      是何人找的，被告卯○○說是與他合夥作場子的人找的；
      天九牌之玩法是會把牌先分成四張一碟，分成四堆，很單
      純的送，不會黏在一起，螃蟹關是連在一起，工作人員在
      疊牌的同時，可以記牌，他在送牌時可以將上、下張排作
      抽換的動作，依據這種情形，一般來說工作人員與莊家是
      同一夥的，等到這個人作莊時，就擺螃蟹關，怎麼擺是當
      莊家的人決定，不是洗牌擺牌的人決定等語（見本院卷第
      一宗第一六二頁至第一六四頁）。
    2.證人丁○○於本院審理時證稱：伊去過該賭場三次，第一
      次小輸，第二次沒有賭成，第三次去他們開一個關，伊覺
      得很邪門，一般天九牌開關都有正常的開法，可是他們的
      開法很奇怪，伊就問他們有這種開法嗎，他們就說這是螃
      蟹關，螃蟹關伊也不懂，他們的人玩了幾把就慢慢退出了
      ，螃蟹關開了十幾把，只要莊家把牌給誰誰就贏，擺關的
      人是告訴人寅○○帶進來的等語（見本院卷第一宗第一七
      一頁、第一七二頁）。
    3.證人子○○於本院審理時證稱：伊於九十六年七月五日有
      至富民街之賭場賭博，是因為被告己○○拿了二十五萬元
      讓伊到賭場去確認有無詐賭情事，伊去的時候，被告卯○○告知要與另一個股東帶來的賭客賭，當天是輪流作莊，
      伊與兩位同事及對方的賭客都有作莊，伊看到對方有排出
      螃蟹關，一般排螃蟹關就是賭客與發牌的串通，趁機換牌
      ，送牌的人可以操縱，把好牌送到特定人的手上，在發牌
      的過程中，伊有看到發牌的人手有稍微移動；就是由作莊
      的賭客擺螃蟹關，再由送牌的人在送牌時動手腳，被告卯
      ○○說詐賭的人不是伊叫來的，是另一個股東叫來的，而
      伊這邊的人怎麼玩就怎麼輸，這是很奇怪的等語（見本院
      卷第一宗第二０五頁）。
    (四)是依前開證人證述，可確知於被告卯○○與告訴人寅○○
      、辰○○所合夥經營之賭場內確實有擺放螃蟹關詐賭之事
      。而擺放螃蟹關詐賭，須作莊、送牌之人與下場賭博之賭
      客互為串通後，由送牌之人將好牌抽換予賭客，而該賭場
      之賭客係分由被告卯○○、告訴人寅○○、辰○○二方召
      集賭客前來賭博，在上開賭場擺放螃蟹關之際，亦均係由
      告訴人寅○○、辰○○所帶來之賭客作莊、送牌之時，告
      訴人寅○○尚向提出質疑之賭客丁○○告知本可允許擺放
      螃蟹關而為詐賭之人護航，從而，被告己○○、卯○○自
      有合理之懷疑認為詐賭之人係告訴人寅○○、辰○○所帶
      來之人，且告訴人寅○○、辰○○對於詐賭之事知之甚詳
      ，故始心生不滿，認定告訴人寅○○、辰○○應就被告己○○因詐賭所生之損失負賠償之責，而策劃本次行動，欲
      達成彼等取得詐賭賠償金之目的。在被告辛○○聚集甲○○等人時，亦清楚告知該次行動係為處理詐賭糾紛，而被
      告等人拘禁告訴人寅○○、辰○○之時，亦向告訴人寅○○、辰○○表明係因該二人詐賭故要彼等賠償等語，均據
      被告、告訴人供稱在卷，是被告等人主觀上確係認為告訴
      人寅○○、辰○○有詐賭行為，導致被告己○○受有損失
      ，而亦認為若非使用強硬手段，告訴人寅○○、辰○○定
      不會承認詐賭之事，始思以妨害告訴人寅○○、辰○○自
      由、傷害告訴人寅○○、辰○○之方式，使告訴人寅○○
      、辰○○承認詐賭，並給付賠償金。
    (五)另被告己○○雖否認參與被告卯○○等人之犯罪計畫，辯
      稱伊係接獲被告卯○○電話後，始至被告卯○○位於保安
      路之住處，得知告訴人二人承認詐賭，並拿取詐賭自白書
      云云。然查：被告辛○○於警詢時供稱：「當時我叔叔己○○因為有被詐賭所以他知道我們計畫綁架辰○○及寅○○要錢的事」（見九十六年度偵字第二六二九七號卷第八
      九頁），「因為草哥曾經找『一碟』己○○一起到賭場賭
      錢，當時『一碟』己○○也輸了不少錢，所以草哥才會找
      我與『一碟』己○○一起研究就如何向辰○○把錢要回來
      （見九十六年度偵字第二六二九七號卷第九九頁）；於檢
      察官訊問時供稱：「（問：己○○對這件事情他是否知情
      ? ）他知道合夥被詐賭的事情，一開始不清楚要綁架，之
      後是我跟卯○○約在我叔叔古董店對面的涼亭時，後來我
      就跟己○○說我要綁辰○○的事情。」（見九十六年度偵
      字第二六二九七號卷第二七八頁）。被告丙○○於警詢時
      供稱：「（問：你們出發前在瑰寶軒開會商討綁架事宜，
      當時一碟《指己○○》是否在場？一碟是否知道你們要去
      綁架辰○○及寅○○？）ㄧ碟先跟貞智在瑰寶軒一樓講話
      ，我們全部都在二樓等，直到貞智叫我們下一樓，才跟我
      們收電話，然後才說出要綁架的事，從頭到尾一碟都在場
      ，所以他知道我們要去綁架的事。」（見九十六年度偵字
      第二六二九七號卷第一三七頁），於法院訊問時，被告丙○○亦為同上供述（見九十六年度聲羈字第五六七號卷第
      二三頁）。被告癸○○則於警詢時供稱：係己○○與辛○○提議前往押走告訴人辰○○與寅○○（見九十六年度偵
      字第二六二九七號卷第一五０頁）。而在告訴人二人脫逃
      後，被告壬○○與癸○○立即撥打電話通知被告己○○，
      並接受指示至忠孝東路sogo百貨附近之古董店，被告己○○質問被告壬○○與癸○○何人將手銬解開，責罵彼等辦
      事不力，並持鋁棒毆打壬○○與癸○○之手，另外受指示
      前往該地之戊○○亦遭到被告己○○以拳頭毆打頭部等情
      ，業據被告戊○○、壬○○、癸○○於警詢時供稱明確（
      見九十七年度偵字第二一一七號卷第十四頁、九十七年度
      偵字第一三五五號卷第十三頁、九十六年度偵字第二六二
      九七號卷第一四四頁）；另被告丙○○於九十六年七月八
      日欲向被告辛○○索取不足之租車費用五千元時，被告辛○○告知被告丙○○去向被告己○○拿取，然而被告己○○亦責罵被告丙○○未完成工作，亦未給付款項等情，復
      據被告丙○○於警詢時供稱明確 (見九十六年度偵字第二
      六二九七號卷第一三一頁）。綜上，本件事發緣由係因被
      告己○○遭到詐賭，而欲向告訴人索取詐賭賠償，被告辛○○一干人等集合討論處理告訴人詐賭糾紛之地點，亦係
      在被告己○○經營之瑰寶軒，是本難認被告己○○就本案
      之犯罪計畫一無所知，而被告辛○○、丙○○、癸○○亦
      曾明確供稱被告己○○對於整個犯罪計畫知之甚詳，於告
      訴人脫逃後，被告己○○尚因辦事不力責罵、毆打被告周
      建宏、壬○○、癸○○，至於被告丙○○先行墊付之租車
      費用，被告辛○○亦非自行給付，而係指示被告丙○○向
      被告己○○拿取，此外，被告卯○○命告訴人寅○○寫下
      之詐賭自白書，亦係交由被告己○○收執。是徵諸上開事
      證，被告己○○於本件犯案之八人中，應處於一領導、主
      事地位，其辯稱對被告等人之犯罪計畫並不知情云云，應
      非可採。
    (六)又起訴書上雖另記載被告辛○○曾告知甲○○、丙○○、
      癸○○、壬○○、戊○○等人，於完事後一人可得二千元
      之報酬等語，惟被告八人於本院審理時均否認有二千元報
      酬之約定，遍觀全卷事證，除被告壬○○於警詢、檢察官
      訊問時供稱：被告辛○○說跟他去向人討債參加的人一天
      可以拿二千元等語（見九十七年度偵字第一三五五號卷第
      十三頁、第五五頁）外，並無其他被告供稱被告辛○○有
      允諾給付報酬，而被告壬○○於本院訊問時又翻異前詞，
      改稱被告辛○○並無承諾要給一日二千元之報酬等語（見
      本院卷第一宗第四八頁），是被告壬○○於警詢、偵查中
      所述是否為真實，尚非無疑，是難據此供稱逕予認定二千
      元報酬之事。另起訴書上雖記載告訴人寅○○另受逼迫簽
      立本票二張，惟本案並無本票扣案可資查證，而告訴人寅
      ○○雖於本院審理時所稱：係被告卯○○要伊簽立本票，
      伊共簽立二張本票，一張面額一百萬元、一張面額二百萬
      元等語（見本院卷第一宗第一三五頁反面），然而本案被
      告一開始要求之金額為一千萬元，最後談妥之詐賭賠償金
      係一百萬元，則被告卯○○是否有必要令告訴人寅○○簽
      立面額共計三百萬元之本票，非無思考餘地？況被告等人
      於本院審理時均堅詞否認有強令告訴人寅○○簽立本票之
      事，而本案案發至今幾近一年，亦無任何人持告訴人寅○○簽立之本票主張權利，是強令告訴人寅○○簽立本票之
      事，僅有告訴人寅○○單一指訴，別無其他積極證據可資
      佐證，是亦難認定為真實。
（三）公訴人雖認被告上開犯行涉犯刑法第三百四十七條第三項
      、第一項、第三百四十八條之一擄人勒贖未遂罪，惟按擄
      人勒贖罪，須行為人自始有使被害人以財物取贖人身之意
      思，如使被害人交付財物，別有原因，為達其取得財物之
      目的，而剝奪被害人之自由者，除應成立其他財產上之犯
      罪或牽連犯妨害自由罪外，要無成立擄人勒贖罪之餘地，
      最高法院著有六十五年台上字第三三五六號判例意旨可資
      參照。本件係因被告等人主觀上認知告訴人寅○○、辰○○與彼等帶來之賭客勾串，擺放螃蟹關暗地抽換牌而詐賭
      ，導致由被告卯○○邀集前往賭博之被告己○○受有損失
      ，始以拘禁並傷害告訴人之方式，欲使其承認詐賭之事並
      賠償被告己○○所受損失，故被告等人使告訴人交付金錢
      之原因，係詐賭所生賠償，僅係為達取得金錢之目的，始
      剝奪告訴人之自由；而被告等人一開始雖欲向告訴人索討
      一千萬元，惟要求該數額之原因，亦係因為認定告訴人詐
      賭；另被告辛○○以電話向告訴人寅○○之胞弟楊傳李要
      求給付之一百萬元，亦非請其另行以財物取贖告訴人人身
      之意，而係原欲向告訴人寅○○索討之一百萬元，因告訴
      人寅○○告知將請楊傳李給付，始轉向楊傳李索討，故揆
      諸前揭判例，本案被告等人所為犯行，尚非刑法擄人勒贖
      罪所欲規範之情形。另據告訴人辰○○於本院審理時證稱
      ：伊去上開富民街賭場賭的三次都輸幾萬元而已，輸贏都
      小小的，伊都玩二、三千、三、四千元而已（見本院卷第
      一宗第一五二頁反面），伊每次去賭場都是輸贏幾萬元就
      不會再玩下去了，伊和寅○○算一家，她拿錢給伊去賭，
      輸幾萬就不玩了（見本院卷第一宗第一六０頁反面），伊
      沒有錢，錢是寅○○的，伊現在在家裡幫忙幫伊父親做生
      意賣竹竿，因為伊愛賭，錢都輸光了，就回家幫忙等語 (
      見本院卷第一宗第一五七頁反面），顯見告訴人辰○○並
      非富裕之人；另告訴人寅○○雖於本院審理時證稱伊平日
      經濟情況算是小康過得去，但九十六年七月五日告訴人寅
      ○○所帶往賭場之二十萬元，係其向友人商借的等情，亦
      據告訴人寅○○證述屬實（見本院卷第一宗第一二０頁）
      ，是告訴人寅○○亦難認係擁有眾多財富、出手闊綽之人
      ，被告等若甘冒重典，欲為擄人勒贖之犯行，自應挑選富
      裕之人以求獲得高額贖金，實無拘禁非有雄厚財力之告訴
      人二人，而僅要求一百萬元而已，是益徵被告等人妨害告
      訴人之自由，非出於擄人勒贖之意圖。公訴人認被告等人
      係犯擄人勒贖未遂罪，容有誤會。
（四）綜上，本件事證明確，被告己○○、卯○○、辛○○、甲○○、吳宗豪、癸○○、壬○○、戊○○所為上開犯罪事
      實二之犯行堪以認定，應依法論科。
二、犯罪事實三部分：
    被告丙○○非法持有刀械之犯罪事實，業據被告丙○○於本
    院審理時供承屬實，並經證人即查獲員警洪晨鐘於本院審理
    時證述明確（見本院卷第一宗第一四四頁）；而扣案之手指
    虎一個，經臺北市政府警察局鑑驗結果，認定扣案之手指虎
    係以金屬塊製成，中留四孔，可供手指套入使用，符合管制
    刀械圖例及說明要件，認定屬槍砲彈藥刀械管制條例及公告
    管制之刀械等情，有臺北市政府警察局九十七年一月十一日
    北市警保字第０九七三０二二０七００號函及函附之臺北市
    政府警察局第二二四次鑑驗會議結論、九十七年一月二十一
    日北市警刑八字第０九七三０一一六０００函文等件在卷可
    證（見九十六年度偵字第二六二九七號卷第三三０頁至第三
    三二頁）；再經本院送內政府警政署複驗結果，亦認該扣案
    手指虎經檢視長度約十公分，金屬塊製成，中有四孔以便手
    指套入使用，認屬槍砲彈藥刀械管制條例第四條第一項第三
    款之手指虎等情，復有內政部警政署九十七年五月十三日警
    署保字第０九七００六五二七三號函一紙在卷可憑（見本院
    卷第一宗第二一六頁），是足認被告丙○○任意性自白核與
    事實相符，此部分事實亦堪以認定。
三、犯罪事實四部分：
    訊據被告甲○○對於前揭施用毒品之犯罪事實迭於警詢、偵
    查及本院審理時均坦承不諱，且其於九十六年十二月十四日
    為警查獲時所採集之尿液，經送臺灣尖端先進生技醫藥股份
    有限公司濫用藥物檢驗中心以酵素免疫分析法初步檢驗，復
    依氣相層析質譜議法確認檢驗結果，確呈鴉片類、嗎啡陽性
    反應，有臺灣尖端先進生技醫藥股份有限公司於九十六年十
    二月二十八日所出具之濫用藥物檢驗報告、臺北市政府警察
    局偵辦毒品案件尿液檢體委驗單各一紙在卷可稽（見九十七
    年度毒偵字第三三０號卷第三頁、第四頁），足徵被告任意
    性自白核與事實相符，堪以採信。又被告甲○○曾因施用毒
    品案件，經本院以九十二年度毒聲字第四０號裁定送觀察、
    勒戒後，認無繼續施用毒品之傾向，而於九十二年四月八日
    執行完畢，並由臺灣臺北地方法院檢察署檢察官於九十二年
    四月十五日以九十一年度毒偵字第二七四四號為不起訴處分
    確定等情，有臺灣高等法院被告前案紀錄表一份附卷可參（
    見本院卷第一宗第二０頁至第二五頁），堪認被告甲○○確
    於前開觀察、勒戒執行完畢後之五年內，再犯本案。綜上，
    本件事證明確，被告甲○○施用第一級毒品海洛因之犯行堪
    以認定。
四、犯罪事實五部分：
    此部分犯罪事實，業據被告壬○○於警詢、偵查及本院審理
    時均坦承不諱，並有陸軍裝甲兵訓練指揮部暨裝甲兵學校九
    十六年十月二十五日力尊字第０九六０００三三一七號函檢
    送之該部九六年精誠二三０五０六報到狀況（成果）分析統
    計、教育召集令受領回執等件在卷可證（見九十七年度偵字
    第二四一二號卷第四頁至第六頁），足認被告壬○○任意性
    自白核與事實相符，堪以採信。綜上，被告壬○○此部分犯
    行事證明確，亦堪以認定。
五、論罪科刑部分：
（一）核被告己○○、卯○○、辛○○、甲○○、丙○○、癸○○、壬○○、戊○○等人於犯罪事實二所為，係犯刑法第
      三百零二條第一項私行拘禁罪、同法第二百七十七條第一
      項普通傷害罪。公訴人認被告己○○、卯○○、辛○○、
      甲○○、丙○○、癸○○、壬○○、戊○○等人於犯罪事
      實二所為，係犯刑法第三百四十八條第三項、第一項、第
      三百四十八條之一之擄人勒贖未遂罪而提起公訴，容或有
      誤會，惟公訴人據以起訴之犯罪事實，與本院認定之上開
      事實，基本社會事實既屬同一，本院自應予審理，並變更
      其起訴法條。被告等人恐嚇辰○○、寅○○、楊傳李，係
      為了逼迫告訴人給付詐賭賠償金一百萬元，與強令寅○○
      書立詐賭自白書之行為，均為被告等人私行拘禁辰○○、
      寅○○之行為所吸收，均不另論以刑法第三百零四條第一
      項之強制罪、同法第三百零五條恐嚇危害安全罪。被告等
      人分別以一行為同時妨害辰○○、寅○○之行動自由，並
      傷害辰○○、寅○○之身體，均為同種想像競合犯，應各
      論以一個刑法第三百零二條第一項私行拘禁剝奪人之自由
      罪、一個刑法第二百七十七條第一項普通傷害罪已足。被
      告等人就上開二罪，有犯意聯絡與行為分擔，均為共同正
      犯。被告等人所犯上開二罪，犯意各別，行為互殊，應予
      分論併罰。
（二）核被告丙○○於犯罪事實三所為，係犯槍砲彈藥刀械管制
      條例第十四條第三項未經許可持有刀械罪。又按犯本條例
      之罪自首，並報繳其持有之全部槍砲、彈藥、刀械者，減
      輕或免除其刑，槍砲彈藥刀械管制條例第十八條第一項前
      段定有明文。查本件查獲扣案之手指虎之過程，係因為上
      開犯罪事實一之案件，警方先持拘票至被告丙○○工作之
      餐廳拘提被告，再一同至被告丙○○位於臺北市○○路三
      段十二巷五十二弄四號五樓之住處搜索，至被告丙○○上
      開住處後，被告丙○○即主動拿出手指虎交給警方等情，
      業據證人即查獲警員洪晨鐘於本院審理時證述明確（見本
      院卷第一宗第一四四頁），是可知被告丙○○係在警方尚
      未查獲其非法持有刀械犯行前，即主動自首其非法持有刀
      械之犯行，並將手指虎報繳予警方，合於自首要件，應依
      槍砲彈藥刀械管制條例第十八條第一項前段規定減輕其刑
      （最高法院九十一年度臺上字第六一五號判決要旨參照）
      。
（三）按施用海洛因後會影響記憶能力及自主神經系統，判斷力
      及意志力亦均受限制，甚至引起精神錯亂，抑制呼吸，並
      具有成癮性、濫用性，戒解不易，嚴重戕害人之身心健康
      ，危害社會，故依據毒品危害防制條例第二條第二項第一
      款列為第一級毒品，不得非法施用、持有。故核被告甲○○於犯罪事實四所為，係犯毒品危害防制條例第十條第一
      項之施用第一級毒品海洛因罪。被告甲○○施用第一級毒
      品海洛因前持有第一級毒品海洛因之低度行為，應為施用
      之高度行為吸收，不另論罪。
（四）核被告壬○○於犯罪事實五所為，係犯妨害兵役治罪條例
      第六條第一項第四款之意圖避免教育召集而無故逾應召期
      限二日罪。
（五）被告甲○○前因竊盜案件，經本院以九十一年度簡字第四
      二八九號判決判處有期徒刑三月確定，又因搶奪案件，經
      本院以九十一年度訴字第一二三０號判決判處有期徒刑七
      月確定，上開二罪經本院以九十二年度聲字第八四四號裁
      定應執行有期徒刑九月，嗣於九十三年一月八日縮刑期滿
      執行完畢；另被告癸○○於九十四年間因施用毒品案件，
      經臺灣士林地方法院以九十四年度簡字第九九號判決判處
      有期徒刑三月確定，於九十四年五月三十日易科罰金執行
      完畢等情，有臺灣高等法院被告前案紀錄表二份在卷可證
      ，該二人於有期徒刑執行完畢後五年內故意再犯本案有期
      徒刑以上之罪，均屬累犯，均應依刑法第四十七條第一項
      規定加重其刑。
（六）爰審酌被告己○○、卯○○、辛○○等人，不思以平和手
      段處理詐賭糾紛，竟召集被告甲○○、丙○○、癸○○、
      壬○○、戊○○，以妨害告訴人自由、毆打告訴人成傷之
      方式逼迫告訴人坦認詐賭情事並同意給付賠償金，漠視法
      令禁制，侵害告訴人人身安全，嚴重危害社會秩序，且至
      今未能賠償告訴人所受之損害，與其達成和解；另被告甲○○不思上進，前已因施用毒品案件，經觀察、勒戒後，
      仍未能把握自新機會徹底戒除施用毒品之惡習，而再施用
      足以導致人體機能發生依賴性、成癮性及抗藥性等障礙之
      第一級毒品海洛因，戕害自身健康，應予非難；被告丙○○持有管制刀械，有危害社會之虞，然尚未實際造成惡害
      ；兼衡被告等人均能坦認大部分犯行，非無悔意，暨彼等
      之品行、智識程度、犯罪手段、目的、參與犯罪行為分擔
      情況等一切情狀，各量處如主文所示之刑，並分別定其應
      執行之刑。
（七）扣案之手指虎一個，應依刑法第三十八條第一項第一款宣
      告沒收。至於警方於九十六年十二月十五日二十一時二十
      四分許，在丙○○位於臺北市○○區○○路三段十二巷五
      二弄四號五樓住處，所扣得之球棒一支、雙截棍一支、開
      山刀一把、電擊棒一支等物，被告丙○○雖坦承為伊所有
      ，然供稱為伊私人收藏，否認有持上開物品為犯罪之用，
      經本院將上開扣押物提示並令告訴人辰○○、寅○○二人
      加以辨識，告訴人二人均證稱彼等遭拘禁、傷害時，雖承
      見過類似之器具，惟尚無法確認經本院提示之扣押物品，
      是否即係被告等人犯案之工具等語（見本院卷第二宗第十
      一頁反面），從而，本院尚無法認定該等扣案物品即係供
      被告等人為犯罪事實二所示犯行所用之物，該等物品又非
      違禁物，是本院爰不宣告沒收。至於被告等人犯罪時雖有
      持用刀械、木棍、電擊棒等物品，惟該等物品均未扣案，
      又未能確認其種類型式，故本院爰不予宣告沒收。
據上論斷，應依刑事訴訟法第二百九十九條第一項前段、第三百
條，槍砲彈藥刀械管制條例第十四條第三項、第十八條第一項前
段，毒品危害防制條例第十條第一項，妨害兵役治罪條例第六條
第一項第四款，刑法第十一條前段、第二十八條、第二百七十七
條第一項、第三百零二條第一項、第五十五條、第四十七條第一
項、第五十一條第五款、第三十八條第一項第一款，刑法施行法
第一條之一，判決如主文。
本案經檢察官王志超到庭執行職務。
中    華    民    國    97    年    7     月    7     日
                    刑事第一庭  審判長法  官  陳興邦
                                      法  官  蘇嘉豐
                                      法  官  劉素如
上正本證明與原本無異。
如不服本判決，應於判決送達後10日內向本院提出上訴狀 (應抄
附繕本)。
                                      書記官  陳育君
中    華    民    國    97    年    7     月    7     日
附錄本案論罪法條：
槍砲彈藥刀械管制條例第14條
未經許可，製造、販賣或運輸刀械者，處3 年以下有期徒刑，併
科新台幣100 萬元以下罰金。
意圖供自己或他人犯罪之用，而犯前項之罪者，處6 月以上5 年
以下有期徒刑，併科新台幣300 萬元以下罰金。
未經許可，持有或意圖販賣而陳列刀械者，處1 年以下有期徒刑
、拘役或新台幣50萬元以下罰金。
第1 項及第2 項之未遂犯罰之。
槍砲彈藥刀械管制條例第18條
犯本條例之罪自首，並報繳其持有之全部槍砲、彈藥、刀械者，
減輕或免除其刑；其已移轉持有而據實供述全部槍砲、彈藥、刀
械之來源或去向，因而查獲者，亦同。
前項情形，於中央主管機關報經行政院核定辦理公告期間自首者
，免除其刑。
前二項情形，其報繳不實者，不實部分仍依本條例所定之罪論處
。
犯本條例之罪，於偵查或審判中自白，並供述全部槍砲、彈藥、
刀械之來源及去向，因而查獲或因而防止重大危害治安事件之發
生者，減輕或免除其刑。拒絕供述或供述不實者，得加重其刑至
三分之一。
毒品危害防制條例第10條
施用第一級毒品者，處6 月以上 5 年以下有期徒刑。
施用第二級毒品者，處3 年以下有期徒刑。
妨害兵役治罪條例第6 條
意圖避免教育召集或勤務召集，而有下列行為之一者，處三年以
下有期徒刑：
一、捏造免役、除役、轉役或免除召集原因者。
二、毀傷身體者。
三、拒絕接受召集令者。
四、應受召集，無故逾應召期限二日者。
五、使人頂替本人應召者。
無故不參加點閱召集，或意圖避免點閱召集，而有前項第一款至
第三款及第五款行為之一者，處一年以下有期徒刑、拘役或科新
臺幣九萬元以下罰金。
國民兵為避免應召集輔助軍事勤務犯第一項之罪者，處三年以下
有期徒刑。
中華民國刑法第277 條
傷害人之身體或健康者，處3 年以下有期徒刑、拘役或1 千元以
下罰金。
犯前項之罪因而致人於死者，處無期徒刑或7 年以上有期徒刑；
致重傷者，處3 年以上10年以下有期徒刑。
中華民國刑法第302 條
私行拘禁或以其他非法方法，剝奪人之行動自由者，處5 年以下
有期徒刑、拘役或3 百元以下罰金。
因而致人於死者，處無期徒刑或7 年以上有期徒刑，致重傷者，
處3 年以上10年以下有期徒刑。
第 1 項之未遂犯罰之。


司法院資訊處製作；財團法人民間司法改革基金會備份。
